【裁判字號】    97,抗,1798
【裁判日期】    971103
【裁判案由】    聲明異議
【裁判全文】
臺灣高等法院民事裁定                  97年度抗字第1798號
抗  告  人  丙○○
相  對  人  兆豐資產管理股份有限公司
法定代理人  乙○○
相  對  人  甲○○
上列當事人間拍賣抵押物強制執行聲明異議事件，抗告人對於中
華民國97年9月14日台灣基隆地方法院96年度執字第4241號所為
裁定提起抗告，本院裁定如下：
    主  文
抗告駁回。
抗告程序費用由抗告人負擔。
    理  由
一、本件抗告人在原法院聲明意旨略以：原執行法院97年度執清
    字第4241號拍賣抵押物強制執行事件，於民國（下同）97年
    2月20日將相對人即執行債務人甲○○所有坐落基隆市○○
    區○○段251、251之1地號土地所有權應有部分各一萬分之
    一百十一及其地上建物即6396、7134建號、門牌號碼基隆市
    中正區○○街271號房屋暨增建部分（下稱系爭房地）進行
    第一次拍賣結果，無人應買，竟於97年7月13日核發將伊與
    第三人王金寶間之租賃權應予除去之執行命令，違反民法第
    425條買賣不破租賃之規定，且相對人甲○○與伊就系爭房
    地之買賣契約亦已解除，伊已向原審法院對相對人甲○○提
    起請求返還系爭房地事件，雖原審法院已以96年度訴字第
    466 號、97年度訴字第059號判決駁回伊之請求，惟伊已聲
    明提起第二審上訴中，是伊與第三人王金寶間之租賃關係依
    法仍效有效云云。
二、惟按不動產所有人設定抵押權後，於同一不動產上得設定地
    上權或其他以使用、收益為目的之物權，或成立租賃關係，
    但其抵押權不因此而受影響；又前項情形，抵押權人實行抵
    押權受有影響者，法院得除去該權利或終止該租賃關係後拍
    賣之，此觀民法第八百六十六條規定及司法院院字第1446號
    解釋自明。查第三人即系爭房地原所有權人林昭銘於88年5
    月26日將系爭房地設定最高限額抵押權新台幣（下同）九千
    五百萬元予相對人兆豐資產管理股份有限公司（下稱兆豐公
    司）之前手台灣土地銀行，嗣林昭銘邀第三人張國斌為連帶
    保證人向台灣土地銀行借款六千九百三十萬元，惟未按期繳
    納本息，依約已喪失期限之利益，復於94年11月28日將系爭
    房地辦畢所有權移轉登記予相對人甲○○，嗣台灣土地銀行
    於95年5月19日將該抵押債權、擔保物權及其他從屬之權利
    讓與相對人兆豐公司，抗告人則於抵押權設定後之95年5月
    30日將系爭房地出租予第三人王金寶，此有相對人兆豐公司
    所提出之債權憑證、債權讓與契約書、他項權利證明書、系
    爭房地登記謄本、及抗告人所提出之房屋租賃契約書可稽（
    見原執行法院卷六頁至七頁、十一頁、十三頁、二四頁至二
    六頁、一八四頁至一八八頁）；而原執行法院於97年2月20
    日將系爭房地核定底價一千零十萬一千元進行第一次拍賣結
    果，無人應買（見原執行法院卷一七九頁之拍賣不動產筆錄
    ），相對人即執行債權人兆豐公司即以抗告人於系爭房地設
    定抵押權後，始將系爭房地出租予第三人王金寶，伊於實行
    抵押權已受有影響，因而具狀聲請原執行法院為除去該租賃
    關係後拍賣（見原執行卷一六六頁至一六七頁），原執行法
    院乃於97年7月13日核發抗告人與第三人王金寶間之租賃權
    應予除去之執行命令（見原執行法院卷二一六頁），揆諸前
    開說明，並無不合。抗告人主張伊已與相對人甲○○解除系
    爭房地之買賣契約，原執行法院除去伊與第三人王金寶於95
    年5月30日所簽訂之租賃契約，違反民法第425條買賣不破租
    賃之規定云云，殊不足取。至抗告人聲請本件應俟原審法院
    96年度訴字第466號返還系爭房地事件判決確定後再行裁定
    云云，顯與本件爭點無涉，核無必要，併此敘明。是抗告意
    旨執前詞指摘原裁定不當，聲明廢棄，為無理由。
三、爰裁定如主文。
中    華    民    國    97    年    11    月     3    日
                  民事第六庭
                        審判長法  官  林鄉誠
                              法  官  梁玉芬
                              法  官  楊豐卿
正本係照原本作成。
本裁定除以適用法規顯有錯誤為理由，並經本院許可外，不得再
抗告。如提起再抗告，應於收受後10日內委任律師為代理人向本
院提出再抗告狀。並繳納再抗告費新台幣１千元。
中    華    民    國    97    年    11    月    3     日
                              書記官  林麗觀


司法院資訊處製作；財團法人民間司法改革基金會備份。
